臺灣桃園地方法院民事簡易判決
110年度桃簡字第1412號
原      告  渣打國際商業銀行股份有限公司



法定代理人  龐維哲  


訴訟代理人  郭俊良  

被      告  張獻仕  
上列當事人間請求清償債務事件，於民國111 年2月7 日言詞辯
論終結，本院判決如下：
    主      文
被告應給付原告新臺幣壹拾貳萬零陸佰伍拾陸元。
被告應給付原告新臺幣壹萬玖仟伍佰陸拾柒元。
訴訟費用由被告負擔。
本判決得假執行。
    事實及理由
一、原告主張：
(一)被告於民國99年9月1日向原告申請信用貸款新臺幣（下同）
    200,000元，約定應於實際撥款之日起7年內分84期按月攤還
    本息，利息就前6期部份按固定年息1.68%計算，第7期起則
    按原告利率指數加計年息15.72%計算，另若有未遵期清償之
    情形，其餘債務即視為全部到期。嗣被告未依約還款，迄至
    107年1月9日止，尚積欠借貸本息120,656元(含本金115,692
    元及利息4,964元)未為清償。
(二)被告另於100年12月15日向原告申請信用貸款90,000元，約
    定應於實際撥款之日起3年內分36期按月攤還本息，利息就
    前2期部份按固定年息1.88%計算，第3期起則按原告利率指
    數加計年息14.46%計算，另若有未遵期清償之情形，其餘債
    務即視為全部到期。嗣被告未依約還款，迄至107年1月9日
    止，尚積欠借貸本息19,567元(含本金17,668元及利息1,899
    元)未為清償。
(三)綜上，原告依消費借貸之法律關係提起本件訴訟。並聲明：
    如主文第1、2項所示。
二、被告則以：對原告請求金額沒有意見，但目前身體狀況不佳
    ，希望等被告身體狀況復原，可以工作後再與原告協商分期
    清償等語。
三、原告上述主張，已據其提出內容相符之個人信用貸款約定書
    及交易往來明細查詢等為證，且為被告於言詞辯論時所不爭
    執，上開情節均足認屬實。至於被告陳稱其身體狀況不佳、
    希望與原告協商分期還款一節，僅關乎其清償能力與後續之
    清償方式，與原告權利之存否尚無影響，且考量其身體狀況
    復原之期程不明，為兼顧原告之利益，亦不適宜依民事訴訟
    法第396條為延期或分期給付之判決。從而，原告依消費借
    貸契約之法律關係請求被告給付如主文第1項及第2項所示，
    為有理由，應予准許。
四、本件係適用簡易訴訟程序所為被告敗訴之判決，依民事訴訟
    法第389條第1項第3款規定，應依職權宣告假執行。
五、訴訟費用負擔之依據：民事訴訟法第78條。
中　　華　　民　　國　　111 　年　　2　　月　　25　　日
                  桃園簡易庭  法  官  陳逸倫
以上為正本係照原本作成。
如不服本判決，應於送達後20日內，向本院提出上訴狀並表明上
訴理由，如於本判決宣示後送達前提起上訴者，應於判決送達後
20日內補提上訴理由書（須附繕本）。
如委任律師提起上訴者，應一併繳納上訴審裁判費。   
中　　華　　民　　國　　111 　年　　3 　　月　　1 　　日
                              書記官  洪惠娟